【裁判字號】    98,聲,71
【裁判日期】    980430
【裁判案由】    聲請迴避
【裁判全文】
臺灣苗栗地方法院民事裁定                98年度聲字第71號
聲  請  人  丙○○
                      6
            甲○
上列聲請人因與乙○○間請求侵權行為損害賠償事件，聲請法官
迴避，本院裁定如下：
    主  文
聲請駁回。
    理  由
一、按法官有民事訴訟法第32條所定之情形而不自行迴避者，或
    有該條所定以外之情形，足認其執行職務有偏頗之虞者，當
    事人得聲請法官迴避，民事訴訟法第33條第1 項第2 款定有
    明文。又按民事訴訟法第33條第1 項第2 款所謂足認其執行
    職務有偏頗之虞，據而聲請法官迴避者，應以法官對於訴訟
    標的有特別利害關係，或與當事人之一造有密切之交誼或嫌
    怨，或基於其他情形，客觀上足疑其為不公平之審判者，為
    其原因事實，若僅憑當事人之主觀臆測，或不滿意法官進行
    訴訟遲緩，或認法官指揮訴訟欠當，則不得謂其有偏頗之虞
    （最高法院69年台抗字第457 號判例參照），且此種迴避原
    因，依民事訴訟法第34條第2 項、第284 條規定，應由聲請
    人提出可供即時調查之證據以釋明之。
二、聲請意旨略以：聲請人與乙○○間請求侵權行為損害賠償事
    件，分由鈞院伍偉華法官審理（案號：97年度苗簡字第611
    號），於民國97年10月16日開庭時，聲請人檢附本車禍交通
    事故原因研判分析結果，肇事責任完全歸咎於乙○○，於乙
    ○○未聲請鑑定，且其委任國泰產險代表未否認事故原因研
    判分析結果時，伍偉華法官即將本案送交行車事故鑑定委員
    會，經竹苗區車輛行車事故鑑定委員會將鑑定結果於97年12
    月29日函覆鈞院，在乙○○無異議之情況下，伍偉華法官又
    隨將此案再送臺灣省行車事故覆議鑑定委員會，於98年2 月
    16日覆議鑑定無誤，此過程引起聲請人懷疑，通常在當事人
    未聲請前，法庭不至一次又一次交付鑑定，至此，本應開庭
    公開辯論，然聲請人不但未收到開庭通知，卻又於98年2 月
    28日收到苗簡611 字第04589 號通知，對於聲請人提出6 項
    不當要求，明顯有背於常理且於法無據，足認伍偉華法官執
    行職務有偏頗之虞等語。
三、經查：該案於97年10月16日開庭時，乙○○就聲請人主張其
    應負百分之百之過失責任表示有意見，有言詞辯論筆錄可參
    （見該案卷第27頁），是聲請人與乙○○間既就肇事責任之
    認定有歧異，伍偉華法官將該案送臺灣省竹苗區車輛行車事
    故鑑定委員會鑑定肇事責任，復送臺灣省車輛行車事故覆議
    鑑定委員會覆議鑑定，以釐清肇事責任之輕重、比例，自難
    謂在客觀上可疑為不公平之審判，又伍偉華法官固以98年2
    月28日苗院燉民仁97苗簡611 字第04589 號函通知聲請人就
    6 項事項提出說明，惟此乃為釐清相關事實或法律關係而命
    當事人為說明或補充，核屬法官訴訟進行之職權範圍，並無
    不當，聲請人謂伍偉華法官前開所為明顯有背於常理且於法
    無據，足認其執行職務有偏頗之虞等語，僅為聲請人主觀臆
    測之詞。是聲請人所謂伍偉華法官在客觀上足疑其為不公平
    審判之情事，並不成立，又未具體指摘伍偉華法官對於該事
    件有何特別利害關係，或與當事人之一造有何密切之交誼嫌
    怨，復未提出可供即時調查之證據以釋明之，不足以認定伍
    偉華法官執行職務有何偏頗之虞，自不能認為有聲請法官迴
    避之原因。從而本件聲請顯屬無據，不能准許，應予駁回。
中    華    民    國    98    年     4    月    30    日
                  民事庭審判長法  官  詹 駿 鴻
                              法  官  黃 怡 玲
                              法  官  張 文 毓
以上正本係照原本作成。
如不服本裁定應於送達後10日內向本院提出抗告狀，並繳納抗告
費新臺幣1,000元。
                              書記官  張 宏 賓
中    華    民    國    98    年    4     月    30    日


司法院資訊處製作；財團法人民間司法改革基金會備份。
